臺灣新北地方法院板橋簡易庭民事裁定
111年度板小字第1530號
原      告  黃子瓔  

被      告  邱湘晴  


上列當事人間請求侵權行為損害賠償事件，本院裁定如下：
    主  文
本件移送臺灣臺南地方法院。
    理  由
一、按訴訟之全部或一部，法院認為無管轄權者，依原告聲請或
    依職權以裁定移送其管轄法院，民事訴訟法第28條第1項定
    有明文。又訴訟，由被告住所地之法院管轄；因侵權行為涉
    訟者，得由行為地之法院管轄，民事訴訟法第1條第1項前段
    、第15條第1項分別定有明文。惟民事訴訟法第15條立法理
    由謂：「查民訴律第27條理由謂不法行為，乃因故意或過失
    侵害他人權利之行為地。不法行為地，係指實行不法行為之
    地而言，抑係指發生不法行為結果之地而言，學說不一，然
    在實行不法行為之地，證明其有不法行為，較在發生不法行
    為結果之地為易，故本條以行為地定審判衙門之管轄。」，
    足徵侵權行為行為地傾向於指實行不法行為地。再民事訴訟
    法第15條立法時，媒體或網路尚不發達，而以今日媒體及網
    路的流傳可遍及全世界，若寬認至媒體傳播或網路主機、網
    路傳播可到達的地方均屬侵權行為結果地，應有過度擴張解
    釋結果發生地，及原告任意創設對自己有利之管轄權之虞，
    亦喪失民事訴訟法規定管轄的目的，致關於管轄之規定形同
    虛設。故最高法院56年臺抗字第369號判例固揭示「所謂行
    為地，凡為一部實行行為或其一部行為結果發生之地皆屬之
    。」惟此所稱結果發生之地，宜採限縮解釋，庶符立法原意
    ，並可避免被告遠赴法院苛受應訴負擔之弊，不宜擴張泛指
    任何間接或常出於偶然而不確定，或僅屬被害人空泛主張管
    轄原因事實而未經釋明之地，均為結果地。末戶籍法為戶籍
    登記之行政管理規定，戶籍地址乃係依戶籍法所為登記之事
    項，戶籍地址並非為認定住所之唯一標準（最高法院93年度
    台抗字第393號裁定意旨參照）。
二、查，本件被告戶籍登記在高雄市小港區鳳城街，現住所為臺
    南市北區開元路，此有被告戶籍謄本及民事答辯狀記載在卷
    （見本院卷第27、39頁），堪認被告之住所應為前揭臺南市
    北區之地址。次查，原告以被告與原告配偶間有不當聊天互
    動而侵害其配偶權，依侵權行為之法律關係，提起本件訴訟
    ，原告雖表明本件侵權行為發生於新北市板橋區，然並未釋
    明侵權行為地為本院轄區之依據，顯係以原告自身住所地作
    為侵權行為結果地，並泛稱本件本院有管轄權，尚有誤解，
    揆諸前開說明，本件仍應以侵權行為發生地即被告發送訊息
    地點作為侵權行為地，而本件侵權行為發生地不明，被告住
    所地在臺南市北區開元路，已如前述，則本件應由被告住所
    地即臺灣臺南地方法院為管轄法院。茲原告向無管轄權之本
    院起訴，顯係違誤，爰依職權將本件移送於臺灣臺南地方法
    院。
三、依民事訴訟法第28條第1項，裁定如主文。
中　　華　　民　　國　　111 　年　　5 　　月　　30　　日
                  臺灣新北地方法院板橋簡易庭
                      法　官　陳怡親
以上正本係照原本作成。
如不服本裁定，應於送達後10日內，向本院提出抗告狀並表明抗
告理由，如於本裁定宣示後送達前提起抗告者，應於裁定送達後
10日內補提抗告理由書（須附繕本）。
中　　華　　民　　國　　111 　年　　5 　　月　　30　　日
                      書記官　劉芷寧